be-momentarily			singular	singular	singular	plural	plural	plural	relative	autonomous
be-momentarily			first	second	third	first	second	third	relative	autonomous
be-momentarily	indicative	presentindependent affirmative	táim;  tá mé	tá tú;  táir†;  taoi†;  tánn tú†	tá sé, sí;  tánn sé, sí†	táimid;  tá muid	tá sibh;  táthaoi;  tánn sibh†	tá siad;  táid;  tádar;  tánn siad†	atá;  atáim (1st sg.);  atáir, ataoi (2nd sg.);  atáimid (1st pl.);  atáthaoi (2nd pl.);  atáid (3rd pl.);  atáthar (autonomous)	táthar
be-momentarily	indicative	present dependent	fuilim;  fuil mé	fuil tú;  fuilir†	fuil sé, sí	fuilimid;  fuil muid	fuil sibh	fuil siad;  fuilid	a bhfuil*; go bhfuil*†	fuiltear
be-momentarily	indicative	present negative‡	nílim;  níl mé	níl tú;  nílir†	níl sé, sí	nílimid;  níl muid	níl sibh	níl siad;  nílid	nach bhfuil; ná fuil†	níltear
be-momentarily	indicative	present habitual	bím	bíonn tú;  bír†	bíonn sé, sí;  bí sé, sí	bímid;  bíonn muid	bíonn sibh	bíonn siad;  bíd†	a bhíonn; a bhíonns†; a bhíos† /a mbíonn*; go mbíonn*†	bítear
be-momentarily	indicative	past habitual	bhínn / mbínn‡‡	bhíteá / mbíteá‡‡	bhíodh sé, sí / mbíodh sé, sí‡‡	bhímis; bhíodh muid / mbímis‡‡; mbíodh muid‡‡	bhíodh sibh / mbíodh sibh‡‡	bhídís; bhíodh siad / mbídís‡‡; mbíodh siad‡‡	a bhíodh /a mbíodh*; go mbíodh*†	bhítí / mbítí‡‡
be-momentarily	indicative	past independent	bhí mé;  bhíos	bhí tú;  bhís	bhí sé, sí	bhíomar;  bhí muid	bhí sibh;  bhíobhair	bhí siad;  bhíodar	a bhí	bhíothas
be-momentarily	indicative	past dependent	raibh mé;  rabhas	raibh tú;  rabhais	raibh sé, sí	rabhamar;  raibh muid	raibh sibh;  rabhabhair	raibh siad;  rabhadar	a raibh*; go raibh*†	rabhthas
be-momentarily	indicative	future	beidh mé;  bead	beidh tú;  beir†	beidh sé, sí	beimid;  beidh muid	beidh sibh	beidh siad;  beid†	a bheidh; a bheas† /a mbeidh*; go mbeidh*†	beifear
be-momentarily	conditional	conditional	bheinn / mbeinn‡‡	bheifeá / mbeifeá‡‡	bheadh sé, sí / mbeadh sé, sí‡‡	bheimis;  bheadh muid / mbeimis‡‡; mbeadh muid‡‡	bheadh sibh / mbeadh sibh‡‡	bheidís;  bheadh siad / mbeidís‡‡; mbeadh siad‡‡	a bheadh /a mbeadh*; go mbeadh*†	bheifí / mbeifí‡‡
be-momentarily	subjunctive	present	go raibh mé;  go rabhad†	go raibh tú;  go rabhair†	go raibh sé, sí	go rabhaimid;  go raibh muid	go raibh sibh	go raibh siad;  go rabhaid†	—	go rabhthar
be-momentarily	subjunctive	past	dá mbeinn	dá mbeifeá	dá mbeadh sé, sí	dá mbeimis;  beadh muid	dá mbeadh sibh	dá mbeidís;  beadh siad	—	dá mbeifí
be-momentarily	imperative	imperative	bím	bí	bíodh sé, sí	bímis	bígí;  bídh†	bídís	—	bítear
be-momentarily	verbal noun	verbal noun	bheith	bheith	bheith	bheith	bheith	bheith	bheith	bheith
climb			singular	singular	singular	plural	plural	plural	relative	autonomous
climb			first	second	third	first	second	third	relative	autonomous
climb	indicative	present	ardaím	ardaíonn tú;  ardaír†	ardaíonn sé, sí	ardaímid;  ardaíonn muid	ardaíonn sibh	ardaíonn siad;  ardaíd†	a ardaíonn; a ardaíos /a n-ardaíonn*; a n-ardaíos*	ardaítear
climb	indicative	past	d'ardaigh mé; d'ardaíos /ardaigh mé‡; ardaíos‡	d'ardaigh tú; d'ardaís /ardaigh tú‡; ardaís‡	d'ardaigh sé, sí /ardaigh sé, sí‡	d'ardaíomar; d'ardaigh muid /ardaíomar‡; ardaigh muid‡	d'ardaigh sibh; d'ardaíobhair /ardaigh sibh‡; ardaíobhair‡	d'ardaigh siad; d'ardaíodar /ardaigh siad‡; ardaíodar‡	a d'ardaigh /ar ardaigh*	ardaíodh;hardaíodh†
climb	indicative	past habitual	d'ardaínn /ardaínn‡; n-ardaínn‡‡	d'ardaíteá /ardaíteá‡; n-ardaíteá‡‡	d'ardaíodh sé, sí /ardaíodh sé, sí‡; n-ardaíodh sé, sí‡‡	d'ardaímis; d'ardaíodh muid /ardaímis‡; ardaíodh muid‡; n-ardaímis‡‡; n-ardaíodh muid‡‡	d'ardaíodh sibh /ardaíodh sibh‡; n-ardaíodh sibh‡‡	d'ardaídís; d'ardaíodh siad /ardaídís; ardaíodh siad‡; n-ardaídís‡‡; n-ardaíodh siad‡‡	a d'ardaíodh /a n-ardaíodh*	d'ardaítí /ardaítí‡; n-ardaítí‡‡
climb	indicative	future	ardóidh mé;  ardód;  ardóchaidh mé†	ardóidh tú;  ardóir†;  ardóchaidh tú†	ardóidh sé, sí;  ardóchaidh sé, sí†	ardóimid;  ardóidh muid;  ardóchaimid†;  ardóchaidh muid†	ardóidh sibh;  ardóchaidh sibh†	ardóidh siad;  ardóid†;  ardóchaidh siad†	a ardóidh; a ardós; a ardóchaidh†; a ardóchas† /a n-ardóidh*; a n-ardós*; a n-ardóchaidh*†; a n-ardóchas*†	ardófar;  ardóchar†
climb	conditional	conditional	d'ardóinn; d'ardóchainn† / ardóinn‡; ardóchainn†‡; n-ardóinn‡‡; n-ardóchainn†‡‡	d'ardófá; d'ardóchthá† / ardófá‡; ardóchthá†‡; n-ardófá‡‡; n-ardóchthá†‡‡	d'ardódh sé, sí; d'ardóchadh sé, sí† / ardódh sé, sí‡; ardóchadh sé, sí†‡; n-ardódh sé, sí‡‡; n-ardóchadh sé, sí†‡‡	d'ardóimis; d'ardódh muid; d'ardóchaimis†; d'ardóchadh muid† / ardóimis‡; ardódh muid‡; ardóchaimis†‡; ardóchadh muid†‡; n-ardóimis‡‡; n-ardódh muid‡‡; n-ardóchaimis†‡‡; n-ardóchadh muid†‡‡	d'ardódh sibh; d'ardóchadh sibh† / ardódh sibh‡; ardóchadh sibh†‡; n-ardódh sibh‡‡; n-ardóchadh sibh†‡‡	d'ardóidís; d'ardódh siad; d'ardóchadh siad† / ardóidís‡; ardódh siad‡; ardóchadh siad†‡; n-ardóidís‡‡; n-ardódh siad‡‡; n-ardóchadh siad†‡‡	a d'ardódh; a d'ardóchadh† /a n-ardódh*; a n-ardóchadh*†	d'ardófaí; d'ardóchthaí† / ardófaí‡; ardóchthaí†‡; n-ardófaí‡‡; n-ardóchthaí†‡‡
climb	subjunctive	present	go n-ardaí mé;  go n-ardaíod†	go n-ardaí tú;  go n-ardaír†	go n-ardaí sé, sí	go n-ardaímid;  go n-ardaí muid	go n-ardaí sibh	go n-ardaí siad;  go n-ardaíd†	—	go n-ardaítear
climb	subjunctive	past	dá n-ardaínn	dá n-ardaíteá	dá n-ardaíodh sé, sí	dá n-ardaímis;  dá n-ardaíodh muid	dá n-ardaíodh sibh	dá n-ardaídís;  dá n-ardaíodh siad	—	dá n-ardaítí
climb	imperative	imperative	ardaím	ardaigh	ardaíodh sé, sí	ardaímis	ardaígí;ardaídh†	ardaídís	—	ardaítear
climb	verbal noun	verbal noun	ardú	ardú	ardú	ardú	ardú	ardú	ardú	ardú
climb	past participle	past participle	ardaithe	ardaithe	ardaithe	ardaithe	ardaithe	ardaithe	ardaithe	ardaithe
cool			singular	singular	singular	plural	plural	plural	relative	autonomous
cool			first	second	third	first	second	third	relative	autonomous
cool	indicative	present	fuaraím	fuaraíonn tú;  fuaraír†	fuaraíonn sé, sí	fuaraímid;  fuaraíonn muid	fuaraíonn sibh	fuaraíonn siad;  fuaraíd†	a fhuaraíonn; a fhuaraíos /a bhfuaraíonn*; a bhfuaraíos*	fuaraítear
cool	indicative	past	d'fhuaraigh mé; d'fhuaraíos /fhuaraigh mé‡; fhuaraíos‡	d'fhuaraigh tú; d'fhuaraís /fhuaraigh tú‡; fhuaraís‡	d'fhuaraigh sé, sí /fhuaraigh sé, sí‡	d'fhuaraíomar; d'fhuaraigh muid /fhuaraíomar‡; fhuaraigh muid‡	d'fhuaraigh sibh; d'fhuaraíobhair /fhuaraigh sibh‡; fhuaraíobhair‡	d'fhuaraigh siad; d'fhuaraíodar /fhuaraigh siad‡; fhuaraíodar‡	a d'fhuaraigh /ar fhuaraigh*	fuaraíodh
cool	indicative	past habitual	d'fhuaraínn /fhuaraínn‡; bhfuaraínn‡‡	d'fhuaraíteá /fhuaraíteá‡; bhfuaraíteá‡‡	d'fhuaraíodh sé, sí /fhuaraíodh sé, sí‡; bhfuaraíodh sé, sí‡‡	d'fhuaraímis; d'fhuaraíodh muid /fhuaraímis‡; fhuaraíodh muid‡; bhfuaraímis‡‡; bhfuaraíodh muid‡‡	d'fhuaraíodh sibh /fhuaraíodh sibh‡; bhfuaraíodh sibh‡‡	d'fhuaraídís; d'fhuaraíodh siad /fhuaraídís; fhuaraíodh siad‡; bhfuaraídís‡‡; bhfuaraíodh siad‡‡	a d'fhuaraíodh /a bhfuaraíodh*	d'fhuaraítí /fhuaraítí‡; bhfuaraítí‡‡
cool	indicative	future	fuaróidh mé;  fuaród;  fuaróchaidh mé†	fuaróidh tú;  fuaróir†;  fuaróchaidh tú†	fuaróidh sé, sí;  fuaróchaidh sé, sí†	fuaróimid;  fuaróidh muid;  fuaróchaimid†;  fuaróchaidh muid†	fuaróidh sibh;  fuaróchaidh sibh†	fuaróidh siad;  fuaróid†;  fuaróchaidh siad†	a fhuaróidh; a fhuarós; a fhuaróchaidh†; a fhuaróchas† /a bhfuaróidh*; a bhfuarós*; a bhfuaróchaidh*†; a bhfuaróchas*†	fuarófar;  fuaróchar†
cool	conditional	conditional	d'fhuaróinn; d'fhuaróchainn† / fhuaróinn‡; fhuaróchainn†‡; bhfuaróinn‡‡; bhfuaróchainn†‡‡	d'fhuarófá; d'fhuaróchthá† / fhuarófá‡; fhuaróchthá†‡; bhfuarófá‡‡; bhfuaróchthá†‡‡	d'fhuaródh sé, sí; d'fhuaróchadh sé, sí† / fhuaródh sé, sí‡; fhuaróchadh sé, sí†‡; bhfuaródh sé, sí‡‡; bhfuaróchadh sé, sí†‡‡	d'fhuaróimis; d'fhuaródh muid; d'fhuaróchaimis†; d'fhuaróchadh muid† / fhuaróimis‡; fhuaródh muid‡; fhuaróchaimis†‡; fhuaróchadh muid†‡; bhfuaróimis‡‡; bhfuaródh muid‡‡; bhfuaróchaimis†‡‡; bhfuaróchadh muid†‡‡	d'fhuaródh sibh; d'fhuaróchadh sibh† / fhuaródh sibh‡; fhuaróchadh sibh†‡; bhfuaródh sibh‡‡; bhfuaróchadh sibh†‡‡	d'fhuaróidís; d'fhuaródh siad; d'fhuaróchadh siad† / fhuaróidís‡; fhuaródh siad‡; fhuaróchadh siad†‡; bhfuaróidís‡‡; bhfuaródh siad‡‡; bhfuaróchadh siad†‡‡	a d'fhuaródh; a d'fhuaróchadh† /a bhfuaródh*; a bhfuaróchadh*†	d'fhuarófaí; d'fhuaróchthaí† / fhuarófaí‡; fhuaróchthaí†‡; bhfuarófaí‡‡; bhfuaróchthaí†‡‡
cool	subjunctive	present	go bhfuaraí mé;  go bhfuaraíod†	go bhfuaraí tú;  go bhfuaraír†	go bhfuaraí sé, sí	go bhfuaraímid;  go bhfuaraí muid	go bhfuaraí sibh	go bhfuaraí siad;  go bhfuaraíd†	—	go bhfuaraítear
cool	subjunctive	past	dá bhfuaraínn	dá bhfuaraíteá	dá bhfuaraíodh sé, sí	dá bhfuaraímis;  dá bhfuaraíodh muid	dá bhfuaraíodh sibh	dá bhfuaraídís;  dá bhfuaraíodh siad	—	dá bhfuaraítí
cool	imperative	imperative	fuaraím	fuaraigh	fuaraíodh sé, sí	fuaraímis	fuaraígí;fuaraídh†	fuaraídís	—	fuaraítear
cool	verbal noun	verbal noun	fuarú	fuarú	fuarú	fuarú	fuarú	fuarú	fuarú	fuarú
cool	past participle	past participle	fuaraithe	fuaraithe	fuaraithe	fuaraithe	fuaraithe	fuaraithe	fuaraithe	fuaraithe
direct			singular	singular	singular	plural	plural	plural	relative	autonomous
direct			first	second	third	first	second	third	relative	autonomous
direct	indicative	present	deachtaím	deachtaíonn tú;  deachtaír†	deachtaíonn sé, sí	deachtaímid;  deachtaíonn muid	deachtaíonn sibh	deachtaíonn siad;  deachtaíd†	a dheachtaíonn; a dheachtaíos /a ndeachtaíonn*; a ndeachtaíos*	deachtaítear
direct	indicative	past	dheachtaigh mé; dheachtaíos	dheachtaigh tú; dheachtaís	dheachtaigh sé, sí	dheachtaíomar; dheachtaigh muid	dheachtaigh sibh; dheachtaíobhair	dheachtaigh siad; dheachtaíodar	a dheachtaigh /ar dheachtaigh*	deachtaíodh
direct	indicative	past habitual	dheachtaínn / ndeachtaínn‡‡	dheachtaíteá / ndeachtaíteá‡‡	dheachtaíodh sé, sí / ndeachtaíodh sé, sí‡‡	dheachtaímis; dheachtaíodh muid / ndeachtaímis‡‡; ndeachtaíodh muid‡‡	dheachtaíodh sibh / ndeachtaíodh sibh‡‡	dheachtaídís; dheachtaíodh siad / ndeachtaídís‡‡; ndeachtaíodh siad‡‡	a dheachtaíodh /a ndeachtaíodh*	dheachtaítí / ndeachtaítí‡‡
direct	indicative	future	deachtóidh mé;  deachtód;  deachtóchaidh mé†	deachtóidh tú;  deachtóir†;  deachtóchaidh tú†	deachtóidh sé, sí;  deachtóchaidh sé, sí†	deachtóimid;  deachtóidh muid;  deachtóchaimid†;  deachtóchaidh muid†	deachtóidh sibh;  deachtóchaidh sibh†	deachtóidh siad;  deachtóid†;  deachtóchaidh siad†	a dheachtóidh; a dheachtós; a dheachtóchaidh†; a dheachtóchas† /a ndeachtóidh*; a ndeachtós*; a ndeachtóchaidh*†; a ndeachtóchas*†	deachtófar;  deachtóchar†
direct	conditional	conditional	dheachtóinn; dheachtóchainn† / ndeachtóinn‡‡; ndeachtóchainn†‡‡	dheachtófá; dheachtóchthá† / ndeachtófá‡‡; ndeachtóchthá†‡‡	dheachtódh sé, sí; dheachtóchadh sé, sí† / ndeachtódh sé, sí‡‡; ndeachtóchadh sé, sí†‡‡	dheachtóimis; dheachtódh muid; dheachtóchaimis†; dheachtóchadh muid† / ndeachtóimis‡‡; ndeachtódh muid‡‡; ndeachtóchaimis†‡‡; ndeachtóchadh muid†‡‡	dheachtódh sibh; dheachtóchadh sibh† / ndeachtódh sibh‡‡; ndeachtóchadh sibh†‡‡	dheachtóidís; dheachtódh siad; dheachtóchadh siad† / ndeachtóidís‡‡; ndeachtódh siad‡‡; ndeachtóchadh siad†‡‡	a dheachtódh; a dheachtóchadh† /a ndeachtódh*; a ndeachtóchadh*†	dheachtófaí; dheachtóchthaí† / ndeachtófaí‡‡; ndeachtóchthaí†‡‡
direct	subjunctive	present	go ndeachtaí mé;  go ndeachtaíod†	go ndeachtaí tú;  go ndeachtaír†	go ndeachtaí sé, sí	go ndeachtaímid;  go ndeachtaí muid	go ndeachtaí sibh	go ndeachtaí siad;  go ndeachtaíd†	—	go ndeachtaítear
direct	subjunctive	past	dá ndeachtaínn	dá ndeachtaíteá	dá ndeachtaíodh sé, sí	dá ndeachtaímis;  dá ndeachtaíodh muid	dá ndeachtaíodh sibh	dá ndeachtaídís;  dá ndeachtaíodh siad	—	dá ndeachtaítí
direct	imperative	imperative	deachtaím	deachtaigh	deachtaíodh sé, sí	deachtaímis	deachtaígí;deachtaídh†	deachtaídís	—	deachtaítear
direct	verbal noun	verbal noun	deachtú	deachtú	deachtú	deachtú	deachtú	deachtú	deachtú	deachtú
direct	past participle	past participle	deachtaithe	deachtaithe	deachtaithe	deachtaithe	deachtaithe	deachtaithe	deachtaithe	deachtaithe
eat			singular	singular	singular	plural	plural	plural	relative	autonomous
eat			first	second	third	first	second	third	relative	autonomous
eat	indicative	present	ithim	itheann tú;  ithir†	itheann sé, sí	ithimid;  itheann muid	itheann sibh	itheann siad;  ithid†	a itheann; a itheas /a n-itheann*; a n-itheas*	itear
eat	indicative	past	d'ith mé; d'itheas /ith mé‡; itheas‡	d'ith tú; d'ithis /ith tú‡; ithis‡	d'ith sé, sí /ith sé, sí‡	d'itheamar; d'ith muid /itheamar‡; ith muid‡	d'ith sibh; d'itheabhair /ith sibh‡; itheabhair‡	d'ith siad; d'itheadar /ith siad‡; itheadar‡	a d'ith / ar ith*	itheadh; hitheadh†
eat	indicative	past habitual	d'ithinn /ithinn‡; n-ithinn‡‡	d'iteá /iteá‡; n-iteá‡‡	d'itheadh sé, sí /itheadh sé, sí‡; n-itheadh‡‡	d'ithimis; d'itheadh muid /ithimis‡; itheadh muid‡; n-ithimis‡‡; n-itheadh muid‡‡	d'itheadh sibh /itheadh sibh‡; n-itheadh sibh‡‡	d'ithidís; d'itheadh siad /ithidís‡; itheadh siad‡; n-ithidís‡‡; n-itheadh siad‡‡	a d'itheadh /a n-itheadh*	d'ití /ití‡; n-ití‡‡
eat	indicative	future	íosfaidh mé;  íosfad	íosfaidh tú;  íosfair†	íosfaidh sé, sí	íosfaimid;  íosfaidh muid	íosfaidh sibh	íosfaidh siad;  íosfaid†	a íosfaidh, a íosfas /a n-íosfaidh*; a n-íosfas*	íosfar
eat	conditional	conditional	d'íosfainn / íosfainn‡; n-íosfainn‡‡	d'íosfá / íosfá‡; n-íosfá‡‡	d'íosfadh sé, sí / íosfadh sé, sí‡; n-íosfadh sé, sí‡‡	d'íosfaimis; d'íosfadh muid / íosfaimis‡; íosfadh muid‡; n-íosfaimis‡‡; n-íosfadh muid‡‡	d'íosfadh sibh / íosfadh sibh‡; n-íosfadh sibh‡‡	d'íosfaidís; d'íosfadh siad / íosfaidís‡; íosfadh siad‡; n-íosfaidís‡‡; n-íosfadh siad‡‡	a d'íosfadh /a n-íosfadh*	d'íosfaí / íosfaí‡; n-íosfaí‡‡
eat	subjunctive	present	go n-ithe mé;  go n-ithead†	go n-ithe tú;  go n-ithir†	go n-ithe sé, sí	go n-ithimid;  go n-ithe muid	go n-ithe sibh	go n-ithe siad;  go n-ithid†	—	go n-itear
eat	subjunctive	past	dá n-ithinn	dá n-iteá	dá n-itheadh sé, sí	dá n-ithimis;  dá n-itheadh muid	dá n-itheadh sibh	dá n-ithidís; dá n-itheadh siad	—	dá n-ití
eat	imperative	imperative	ithim	ith	itheadh sé, sí	ithimis	ithigí;ithidh†	ithidís	—	itear
eat	verbal noun	verbal noun	ithe	ithe	ithe	ithe	ithe	ithe	ithe	ithe
eat	past participle	past participle	ite	ite	ite	ite	ite	ite	ite	ite
endure			singular	singular	singular	plural	plural	plural	relative	autonomous
endure			first	second	third	first	second	third	relative	autonomous
endure	indicative	present	iompraím	iompraíonn tú;  iompraír†	iompraíonn sé, sí	iompraímid;  iompraíonn muid	iompraíonn sibh	iompraíonn siad;  iompraíd†	a iompraíonn; a iompraíos /a n-iompraíonn*; a n-iompraíos*	iompraítear
endure	indicative	past	d'iompair mé; d'iompraíos /iompair mé‡; iompraíos‡	d'iompair tú; d'iompraís /iompair tú‡; iompraís‡	d'iompair sé, sí /iompair sé, sí‡	d'iompraíomar; d'iompair muid /iompraíomar‡; iompair muid‡	d'iompair sibh; d'iompraíobhair /iompair sibh‡; iompraíobhair‡	d'iompair siad; d'iompraíodar /iompair siad‡; iompraíodar‡	a d'iompair /ar iompair*	iompraíodh;hiompraíodh†
endure	indicative	past habitual	d'iompraínn /iompraínn‡; n-iompraínn‡‡	d'iompraíteá /iompraíteá‡; n-iompraíteá‡‡	d'iompraíodh sé, sí /iompraíodh sé, sí‡; n-iompraíodh sé, sí‡‡	d'iompraímis; d'iompraíodh muid /iompraímis‡; iompraíodh muid‡; n-iompraímis‡‡; n-iompraíodh muid‡‡	d'iompraíodh sibh /iompraíodh sibh‡; n-iompraíodh sibh‡‡	d'iompraídís; d'iompraíodh siad /iompraídís; iompraíodh siad‡; n-iompraídís‡‡; n-iompraíodh siad‡‡	a d'iompraíodh /a n-iompraíodh*	d'iompraítí /iompraítí‡; n-iompraítí‡‡
endure	indicative	future	iompróidh mé;  iompród;  iompróchaidh mé†	iompróidh tú;  iompróir†;  iompróchaidh tú†	iompróidh sé, sí;  iompróchaidh sé, sí†	iompróimid;  iompróidh muid;  iompróchaimid†;  iompróchaidh muid†	iompróidh sibh;  iompróchaidh sibh†	iompróidh siad;  iompróid†;  iompróchaidh siad†	a iompróidh; a iomprós; a iompróchaidh†; a iompróchas† /a n-iompróidh*; a n-iomprós*; a n-iompróchaidh*†; a n-iompróchas*†	iomprófar;  iompróchar†
endure	conditional	conditional	d'iompróinn; d'iompróchainn† / iompróinn‡; iompróchainn†‡; n-iompróinn‡‡; n-iompróchainn†‡‡	d'iomprófá; d'iompróchthá† / iomprófá‡; iompróchthá†‡; n-iomprófá‡‡; n-iompróchthá†‡‡	d'iompródh sé, sí; d'iompróchadh sé, sí† / iompródh sé, sí‡; iompróchadh sé, sí†‡; n-iompródh sé, sí‡‡; n-iompróchadh sé, sí†‡‡	d'iompróimis; d'iompródh muid; d'iompróchaimis†; d'iompróchadh muid† / iompróimis‡; iompródh muid‡; iompróchaimis†‡; iompróchadh muid†‡; n-iompróimis‡‡; n-iompródh muid‡‡; n-iompróchaimis†‡‡; n-iompróchadh muid†‡‡	d'iompródh sibh; d'iompróchadh sibh† / iompródh sibh‡; iompróchadh sibh†‡; n-iompródh sibh‡‡; n-iompróchadh sibh†‡‡	d'iompróidís; d'iompródh siad; d'iompróchadh siad† / iompróidís‡; iompródh siad‡; iompróchadh siad†‡; n-iompróidís‡‡; n-iompródh siad‡‡; n-iompróchadh siad†‡‡	a d'iompródh; a d'iompróchadh† /a n-iompródh*; a n-iompróchadh*†	d'iomprófaí; d'iompróchthaí† / iomprófaí‡; iompróchthaí†‡; n-iomprófaí‡‡; n-iompróchthaí†‡‡
endure	subjunctive	present	go n-iompraí mé;  go n-iompraíod†	go n-iompraí tú;  go n-iompraír†	go n-iompraí sé, sí	go n-iompraímid;  go n-iompraí muid	go n-iompraí sibh	go n-iompraí siad;  go n-iompraíd†	—	go n-iompraítear
endure	subjunctive	past	dá n-iompraínn	dá n-iompraíteá	dá n-iompraíodh sé, sí	dá n-iompraímis;  dá n-iompraíodh muid	dá n-iompraíodh sibh	dá n-iompraídís;  dá n-iompraíodh siad	—	dá n-iompraítí
endure	imperative	imperative	iompraím	iompair	iompraíodh sé, sí	iompraímis	iompraígí;iompraídh†	iompraídís	—	iompraítear
endure	verbal noun	verbal noun	iompar	iompar	iompar	iompar	iompar	iompar	iompar	iompar
endure	past participle	past participle	iompartha	iompartha	iompartha	iompartha	iompartha	iompartha	iompartha	iompartha
fall			singular	singular	singular	plural	plural	plural	relative	autonomous
fall			first	second	third	first	second	third	relative	autonomous
fall	indicative	present	titim	titeann tú;  titir†	titeann sé, sí	titimid	titeann sibh	titeann siad;  titid†	a thiteann; a thiteas /a dtiteann*; a dtiteas*	titear
fall	indicative	past	thit mé; thiteas	thit tú; thitis	thit sé, sí	thiteamar; thit muid	thit sibh; thiteabhair	thit siad; thiteadar	a thit /ar thit*	titeadh
fall	indicative	past habitual	thitinn / dtitinn‡‡	thiteá / dtiteá‡‡	thiteadh sé, sí / dtiteadh sé, sí‡‡	thitimis; thiteadh muid / dtitimis‡‡; dtiteadh muid‡‡	thiteadh sibh / dtiteadh sibh‡‡	thitidís; thiteadh siad / dtitidís‡‡; dtiteadh siad‡‡	a thiteadh /a dtiteadh*	thití / dtití‡‡
fall	indicative	future	titfidh mé;  titfead	titfidh tú;  titfir†	titfidh sé, sí	titfimid;  titfidh muid	titfidh sibh	titfidh siad;  titfid†	a thitfidh; a thitfeas /a dtitfidh*; a dtitfeas*	titfear
fall	conditional	conditional	thitfinn / dtitfinn‡‡	thitfeá / dtitfeá‡‡	thitfeadh sé, sí / dtitfeadh sé, sí‡‡	thitfimis; thitfeadh muid / dtitfimis‡‡; dtitfeadh muid‡‡	thitfeadh sibh / dtitfeadh sibh‡‡	thitfidís; thitfeadh siad / dtitfidís‡‡; dtitfeadh siad‡‡	a thitfeadh /a dtitfeadh*	thitfí / dtitfí‡‡
fall	subjunctive	present	go dtite mé;  go dtitead†	go dtite tú;  go dtitir†	go dtite sé, sí	go dtitimid;  go dtite muid	go dtite sibh	go dtite siad;  go dtitid†	—	go dtitear
fall	subjunctive	past	dá dtitinn	dá dtiteá	dá dtiteadh sé, sí	dá dtitimis;  dá dtiteadh muid	dá dtiteadh sibh	dá dtitidís;  dá dtiteadh siad	—	dá dtití
fall	imperative	imperative	titim	tit	titeadh sé, sí	titimis	titigí;  titidh†	titidís	—	titear
fall	verbal noun	verbal noun	titim	titim	titim	titim	titim	titim	titim	titim
fall	past participle	past participle	tite	tite	tite	tite	tite	tite	tite	tite
fly			singular	singular	singular	plural	plural	plural	relative	autonomous
fly			first	second	third	first	second	third	relative	autonomous
fly	indicative	present	eitlím	eitlíonn tú;  eitlír†	eitlíonn sé, sí	eitlímid;  eitlíonn muid	eitlíonn sibh	eitlíonn siad;  eitlíd†	a eitlíonn; a eitlíos /a n-eitlíonn*; a n-eitlíos*	eitlítear
fly	indicative	past	d'eitil mé; d'eitlíos /eitil mé‡; eitlíos‡	d'eitil tú; d'eitlís /eitil tú‡; eitlís‡	d'eitil sé, sí /eitil sé, sí‡	d'eitlíomar; d'eitil muid /eitlíomar‡; eitil muid‡	d'eitil sibh; d'eitlíobhair /eitil sibh‡; eitlíobhair‡	d'eitil siad; d'eitlíodar /eitil siad‡; eitlíodar‡	a d'eitil /ar eitil*	eitlíodh;heitlíodh†
fly	indicative	past habitual	d'eitlínn /eitlínn‡; n-eitlínn‡‡	d'eitlíteá /eitlíteá‡; n-eitlíteá‡‡	d'eitlíodh sé, sí /eitlíodh sé, sí‡; n-eitlíodh sé, sí‡‡	d'eitlímis; d'eitlíodh muid /eitlímis‡; eitlíodh muid‡; n-eitlímis‡‡; n-eitlíodh muid‡‡	d'eitlíodh sibh /eitlíodh sibh‡; n-eitlíodh sibh‡‡	d'eitlídís; d'eitlíodh siad /eitlídís; eitlíodh siad‡; n-eitlídís‡‡; n-eitlíodh siad‡‡	a d'eitlíodh /a n-eitlíodh*	d'eitlítí /eitlítí‡; n-eitlítí‡‡
fly	indicative	future	eitleoidh mé;  eitleod;  eitleochaidh mé†	eitleoidh tú;  eitleoir†;  eitleochaidh tú†	eitleoidh sé, sí;  eitleochaidh sé, sí†	eitleoimid;  eitleoidh muid;  eitleochaimid†;  eitleochaidh muid†	eitleoidh sibh;  eitleochaidh sibh†	eitleoidh siad;  eitleoid†;  eitleochaidh siad†	a eitleoidh; a eitleos; a eitleochaidh†; a eitleochas† /a n-eitleoidh*; a n-eitleos*; a n-eitleochaidh*†; a n-eitleochas*†	eitleofar;  eitleochar†
fly	conditional	conditional	d'eitleoinn; d'eitleochainn† / eitleoinn‡; eitleochainn†‡; n-eitleoinn‡‡; n-eitleochainn†‡‡	d'eitleofá; d'eitleochthá† / eitleofá‡; eitleochthá†‡; n-eitleofá‡‡; n-eitleochthá†‡‡	d'eitleodh sé, sí; d'eitleochadh sé, sí† / eitleodh sé, sí‡; eitleochadh sé, sí†‡; n-eitleodh sé, sí‡‡; n-eitleochadh sé, sí†‡‡	d'eitleoimis; d'eitleodh muid; d'eitleochaimis†; d'eitleochadh muid† / eitleoimis‡; eitleodh muid‡; eitleochaimis†‡; eitleochadh muid†‡; n-eitleoimis‡‡; n-eitleodh muid‡‡; n-eitleochaimis†‡‡; n-eitleochadh muid†‡‡	d'eitleodh sibh; d'eitleochadh sibh† / eitleodh sibh‡; eitleochadh sibh†‡; n-eitleodh sibh‡‡; n-eitleochadh sibh†‡‡	d'eitleoidís; d'eitleodh siad; d'eitleochadh siad† / eitleoidís‡; eitleodh siad‡; eitleochadh siad†‡; n-eitleoidís‡‡; n-eitleodh siad‡‡; n-eitleochadh siad†‡‡	a d'eitleodh; a d'eitleochadh† /a n-eitleodh*; a n-eitleochadh*†	d'eitleofaí; d'eitleochthaí† / eitleofaí‡; eitleochthaí†‡; n-eitleofaí‡‡; n-eitleochthaí†‡‡
fly	subjunctive	present	go n-eitlí mé;  go n-eitlíod†	go n-eitlí tú;  go n-eitlír†	go n-eitlí sé, sí	go n-eitlímid;  go n-eitlí muid	go n-eitlí sibh	go n-eitlí siad;  go n-eitlíd†	—	go n-eitlítear
fly	subjunctive	past	dá n-eitlínn	dá n-eitlíteá	dá n-eitlíodh sé, sí	dá n-eitlímis;  dá n-eitlíodh muid	dá n-eitlíodh sibh	dá n-eitlídís;  dá n-eitlíodh siad	—	dá n-eitlítí
fly	imperative	imperative	eitlím	eitil	eitlíodh sé, sí	eitlímis	eitlígí;eitlídh†	eitlídís	—	eitlítear
fly	verbal noun	verbal noun	eitilt	eitilt	eitilt	eitilt	eitilt	eitilt	eitilt	eitilt
fly	past participle	past participle	eitilte	eitilte	eitilte	eitilte	eitilte	eitilte	eitilte	eitilte
see			singular	singular	singular	plural	plural	plural	relative	autonomous
see			first	second	third	first	second	third	relative	autonomous
see	indicative	present	feicim	feiceann tú; feicir†	feiceann sé, sí	feicimid;  feiceann muid	feiceann sibh	feiceann siad;  feicid†	a fheiceann; a fheiceas /a bhfeiceann*; a bhfeiceas*	feictear
see	indicative	past independent	chonaic mé;  chonaiceas;  chonac	chonaic tú;  chonaicis	chonaic sé, sí	chonaiceamar;  chonaic muid	chonaic sibh;  chonaiceabhair	chonaic siad;  chonaiceadar	a chonaic	chonacthas
see	indicative	past dependent	faca mé;  facas	faca tú;  facais	faca sé, sí	facamar;  faca muid	faca sibh;  facabhair	faca siad;  facadar	a bhfaca*	facthas
see	indicative	past habitual	d'fheicinn /fheicinn‡; bhfeicinn‡‡	d'fheicteá /fheicteá‡; bhfeicteá‡‡	d'fheiceadh sé, sí /fheiceadh sé, sí‡; bhfeiceadh‡‡	d'fheicimis; d'fheiceadh muid /fheicimis‡; fheiceadh muid‡	d'fheiceadh sibh /fheiceadh sibh‡	d'fheicidís; d'fheiceadh siad /fheicidís‡; fheiceadh siad‡	a d'fheiceadh /a bhfeiceadh*	d'fheictí /fheictí‡
see	future	future	feicfidh mé;  feicfead	feicfidh tú;  feicfir†	feicfidh sé, sí	feicfimid;  feicfidh muid	feicfidh sibh	feicfidh siad;  feicfid†	a fheicfidh; a fheicfeas /a bhfeicfidh*; a bhfeicfeas*	feicfear
see	conditional	conditional	d'fheicfinn /fheicfinn‡; bhfeicfinn‡‡	d'fheicfeá /fheicfeá‡; bhfeicfeá‡‡	d'fheicfeadh sé, sí /fheicfeadh sé, sí‡; bhfeicfeadh sé, sí‡‡	d'fheicfimis; d'fheicfeadh muid /fheicfimis‡; fheicfeadh muid‡; bhfeicfimis‡‡; bhfeicfeadh muid‡‡	d'fheicfeadh sibh /fheicfeadh sibh‡; bhfeicfeadh sibh‡‡	d'fheicfidís; d'fheicfeadh siad /fheicfidís‡; fheicfeadh siad‡; bhfeicfidís‡‡; bhfeicfeadh siad‡‡	a d'fheicfeadh /a bhfeicfeadh*	d'fheicfí /fheicfí‡; bhfeicfí‡‡
see	subjunctive	present	go bhfeice mé;  go bhfeicead†	go bhfeice tú;  go bhfeicir†	go bhfeice sé, sí	go bhfeicimid;  go bhfeice muid	go bhfeice sibh	go bhfeice siad;  go bhfeicid†	—	go bhfeictear
see	subjunctive	past	dá bhfeicinn	dá bhfeicteá	dá bhfeiceadh sé, sí	dá bhfeicimis;  dá bhfeiceadh muid	dá bhfeiceadh sibh	dá bhfeicidís;  dá bhfeiceadh siad	—	dá bhfeictí
see	imperative	imperative	feicim	feic	feiceadh sé, sí	feicimis	feicigí;  feicidh†	feicidís	—	feictear
see	verbal noun	verbal noun	feiceáil	feiceáil	feiceáil	feiceáil	feiceáil	feiceáil	feiceáil	feiceáil
see	past participle	past participle	feicthe	feicthe	feicthe	feicthe	feicthe	feicthe	feicthe	feicthe
show			singular	singular	singular	plural	plural	plural	relative	autonomous
show			first	second	third	first	second	third	relative	autonomous
show	indicative	present	taispeánaim	taispeánann tú;  taispeánair†	taispeánann sé, sí	taispeánaimid	taispeánann sibh	taispeánann siad;  taispeánaid†	a thaispeánann; a thaispeánas /a dtaispeánann*; a dtaispeánas*	taispeántar
show	indicative	past	thaispeáin mé; thaispeánas	thaispeáin tú; thaispeánais	thaispeáin sé, sí	thaispeánamar; thaispeáin muid	thaispeáin sibh; thaispeánabhair	thaispeáin siad; thaispeánadar	a thaispeáin /ar thaispeáin*	taispeánadh
show	indicative	past habitual	thaispeánainn / dtaispeánainn‡‡	thaispeántá / dtaispeántá‡‡	thaispeánadh sé, sí / dtaispeánadh sé, sí‡‡	thaispeánaimis; thaispeánadh muid / dtaispeánaimis‡‡; dtaispeánadh muid‡‡	thaispeánadh sibh / dtaispeánadh sibh‡‡	thaispeánaidís; thaispeánadh siad / dtaispeánaidís‡‡; dtaispeánadh siad‡‡	a thaispeánadh /a dtaispeánadh*	thaispeántaí / dtaispeántaí‡‡
show	indicative	future	taispeánfaidh mé;  taispeánfad	taispeánfaidh tú;  taispeánfair†	taispeánfaidh sé, sí	taispeánfaimid;  taispeánfaidh muid	taispeánfaidh sibh	taispeánfaidh siad;  taispeánfaid†	a thaispeánfaidh; a thaispeánfas /a dtaispeánfaidh*; a dtaispeánfas*	taispeánfar
show	conditional	conditional	thaispeánfainn / dtaispeánfainn‡‡	thaispeánfá / dtaispeánfá‡‡	thaispeánfadh sé, sí / dtaispeánfadh sé, sí‡‡	thaispeánfaimis; thaispeánfadh muid / dtaispeánfaimis‡‡; dtaispeánfadh muid‡‡	thaispeánfadh sibh / dtaispeánfadh sibh‡‡	thaispeánfaidís; thaispeánfadh siad / dtaispeánfaidís‡‡; dtaispeánfadh siad‡‡	a thaispeánfadh /a dtaispeánfadh*	thaispeánfaí / dtaispeánfaí‡‡
show	subjunctive	present	go dtaispeána mé;  go dtaispeánad†	go dtaispeána tú;  go dtaispeánair†	go dtaispeána sé, sí	go dtaispeánaimid;  go dtaispeána muid	go dtaispeána sibh	go dtaispeána siad;  go dtaispeánaid†	—	go dtaispeántar
show	subjunctive	past	dá dtaispeánainn	dá dtaispeántá	dá dtaispeánadh sé, sí	dá dtaispeánaimis;  dá dtaispeánadh muid	dá dtaispeánadh sibh	dá dtaispeánaidís;  dá dtaispeánadh siad	—	dá dtaispeántaí
show	imperative	imperative	taispeánaim	taispeáin	taispeánadh sé, sí	taispeánaimis	taispeánaigí;  taispeánaidh†	taispeánaidís	—	taispeántar
show	verbal noun	verbal noun	taispeáint	taispeáint	taispeáint	taispeáint	taispeáint	taispeáint	taispeáint	taispeáint
show	past participle	past participle	taispeánta	taispeánta	taispeánta	taispeánta	taispeánta	taispeánta	taispeánta	taispeánta
startle			singular	singular	singular	plural	plural	plural	relative	autonomous
startle			first	second	third	first	second	third	relative	autonomous
startle	indicative	present	scanraím	scanraíonn tú;  scanraír†	scanraíonn sé, sí	scanraímid;  scanraíonn muid	scanraíonn sibh	scanraíonn siad;  scanraíd†	a scanraíonn; a scanraíos	scanraítear
startle	indicative	past	scanraigh mé; scanraíos	scanraigh tú; scanraís	scanraigh sé, sí	scanraíomar; scanraigh muid	scanraigh sibh; scanraíobhair	scanraigh siad; scanraíodar	a scanraigh /ar scanraigh*	scanraíodh
startle	indicative	past habitual	scanraínn	scanraíteá	scanraíodh sé, sí	scanraímis; scanraíodh muid	scanraíodh sibh	scanraídís; scanraíodh siad	a scanraíodh /a scanraíodh*	scanraítí
startle	indicative	future	scanróidh mé;  scanród;  scanróchaidh mé†	scanróidh tú;  scanróir†;  scanróchaidh tú†	scanróidh sé, sí;  scanróchaidh sé, sí†	scanróimid;  scanróidh muid;  scanróchaimid†;  scanróchaidh muid†	scanróidh sibh;  scanróchaidh sibh†	scanróidh siad;  scanróid†;  scanróchaidh siad†	a scanróidh; a scanrós; a scanróchaidh†; a scanróchas†	scanrófar;  scanróchar†
startle	conditional	conditional	scanróinn; scanróchainn†	scanrófá; scanróchthá†	scanródh sé, sí; scanróchadh sé, sí†	scanróimis; scanródh muid; scanróchaimis†; scanróchadh muid†	scanródh sibh; scanróchadh sibh†	scanróidís; scanródh siad; scanróchadh siad†	a scanródh; a scanróchadh† /a scanródh*; a scanróchadh*†	scanrófaí; scanróchthaí†
startle	subjunctive	present	go scanraí mé;  go scanraíod†	go scanraí tú;  go scanraír†	go scanraí sé, sí	go scanraímid;  go scanraí muid	go scanraí sibh	go scanraí siad;  go scanraíd†	—	go scanraítear
startle	subjunctive	past	dá scanraínn	dá scanraíteá	dá scanraíodh sé, sí	dá scanraímis;  dá scanraíodh muid	dá scanraíodh sibh	dá scanraídís;  dá scanraíodh siad	—	dá scanraítí
startle	imperative	imperative	scanraím	scanraigh	scanraíodh sé, sí	scanraímis	scanraígí;scanraídh†	scanraídís	—	scanraítear
startle	verbal noun	verbal noun	scanrú	scanrú	scanrú	scanrú	scanrú	scanrú	scanrú	scanrú
startle	past participle	past participle	scanraithe	scanraithe	scanraithe	scanraithe	scanraithe	scanraithe	scanraithe	scanraithe
swim			singular	singular	singular	plural	plural	plural	relative	autonomous
swim			first	second	third	first	second	third	relative	autonomous
swim	indicative	present	snámhaim	snámhann tú;  snámhair†	snámhann sé, sí	snámhaimid	snámhann sibh	snámhann siad;  snámhaid†	a shnámhann; a shnámhas /a snámhann*; a snámhas*	snámhtar
swim	indicative	past	shnámh mé; shnámhas	shnámh tú; shnámhais	shnámh sé, sí	shnámhamar; shnámh muid	shnámh sibh; shnámhabhair	shnámh siad; shnámhadar	a shnámh /ar shnámh*	snámhadh
swim	indicative	past habitual	shnámhainn / snámhainn‡‡	shnámhtá / snámhtá‡‡	shnámhadh sé, sí / snámhadh sé, sí‡‡	shnámhaimis; shnámhadh muid / snámhaimis‡‡; snámhadh muid‡‡	shnámhadh sibh / snámhadh sibh‡‡	shnámhaidís; shnámhadh siad / snámhaidís‡‡; snámhadh siad‡‡	a shnámhadh /a snámhadh*	shnámhtaí / snámhtaí‡‡
swim	indicative	future	snámhfaidh mé;  snámhfad	snámhfaidh tú;  snámhfair†	snámhfaidh sé, sí	snámhfaimid;  snámhfaidh muid	snámhfaidh sibh	snámhfaidh siad;  snámhfaid†	a shnámhfaidh; a shnámhfas /a snámhfaidh*; a snámhfas*	snámhfar
swim	conditional	conditional	shnámhfainn / snámhfainn‡‡	shnámhfá / snámhfá‡‡	shnámhfadh sé, sí / snámhfadh sé, sí‡‡	shnámhfaimis; shnámhfadh muid / snámhfaimis‡‡; snámhfadh muid‡‡	shnámhfadh sibh / snámhfadh sibh‡‡	shnámhfaidís; shnámhfadh siad / snámhfaidís‡‡; snámhfadh siad‡‡	a shnámhfadh /a snámhfadh*	shnámhfaí / snámhfaí‡‡
swim	subjunctive	present	go snámha mé;  go snámhad†	go snámha tú;  go snámhair†	go snámha sé, sí	go snámhaimid;  go snámha muid	go snámha sibh	go snámha siad;  go snámhaid†	—	go snámhtar
swim	subjunctive	past	dá snámhainn	dá snámhtá	dá snámhadh sé, sí	dá snámhaimis;  dá snámhadh muid	dá snámhadh sibh	dá snámhaidís;  dá snámhadh siad	—	dá snámhtaí
swim	imperative	imperative	snámhaim	snámh	snámhadh sé, sí	snámhaimis	snámhaigí;  snámhaidh†	snámhaidís	—	snámhtar
swim	verbal noun	verbal noun	snámh	snámh	snámh	snámh	snámh	snámh	snámh	snámh
swim	past participle	past participle	snáfa	snáfa	snáfa	snáfa	snáfa	snáfa	snáfa	snáfa
walk			singular	singular	singular	plural	plural	plural	relative	autonomous
walk			first	second	third	first	second	third	relative	autonomous
walk	indicative	present	siúlaim	siúlann tú;  siúlair†	siúlann sé, sí	siúlaimid	siúlann sibh	siúlann siad;  siúlaid†	a shiúlann; a shiúlas /a siúlann*; a siúlas*	siúltar
walk	indicative	past	shiúil mé; shiúlas	shiúil tú; shiúlais	shiúil sé, sí	shiúlamar; shiúil muid	shiúil sibh; shiúlabhair	shiúil siad; shiúladar	a shiúil /ar shiúil*	siúladh
walk	indicative	past habitual	shiúlainn / siúlainn‡‡	shiúltá / siúltá‡‡	shiúladh sé, sí / siúladh sé, sí‡‡	shiúlaimis; shiúladh muid / siúlaimis‡‡; siúladh muid‡‡	shiúladh sibh / siúladh sibh‡‡	shiúlaidís; shiúladh siad / siúlaidís‡‡; siúladh siad‡‡	a shiúladh /a siúladh*	shiúltaí / siúltaí‡‡
walk	indicative	future	siúlfaidh mé;  siúlfad	siúlfaidh tú;  siúlfair†	siúlfaidh sé, sí	siúlfaimid;  siúlfaidh muid	siúlfaidh sibh	siúlfaidh siad;  siúlfaid†	a shiúlfaidh; a shiúlfas /a siúlfaidh*; a siúlfas*	siúlfar
walk	conditional	conditional	shiúlfainn / siúlfainn‡‡	shiúlfá / siúlfá‡‡	shiúlfadh sé, sí / siúlfadh sé, sí‡‡	shiúlfaimis; shiúlfadh muid / siúlfaimis‡‡; siúlfadh muid‡‡	shiúlfadh sibh / siúlfadh sibh‡‡	shiúlfaidís; shiúlfadh siad / siúlfaidís‡‡; siúlfadh siad‡‡	a shiúlfadh /a siúlfadh*	shiúlfaí / siúlfaí‡‡
walk	subjunctive	present	go siúla mé;  go siúlad†	go siúla tú;  go siúlair†	go siúla sé, sí	go siúlaimid;  go siúla muid	go siúla sibh	go siúla siad;  go siúlaid†	—	go siúltar
walk	subjunctive	past	dá siúlainn	dá siúltá	dá siúladh sé, sí	dá siúlaimis;  dá siúladh muid	dá siúladh sibh	dá siúlaidís;  dá siúladh siad	—	dá siúltaí
walk	imperative	imperative	siúlaim	siúil	siúladh sé, sí	siúlaimis	siúlaigí;  siúlaidh†	siúlaidís	—	siúltar
walk	verbal noun	verbal noun	siúl	siúl	siúl	siúl	siúl	siúl	siúl	siúl
walk	past participle	past participle	siúlta	siúlta	siúlta	siúlta	siúlta	siúlta	siúlta	siúlta
watch			singular	singular	singular	plural	plural	plural	relative	autonomous
watch			first	second	third	first	second	third	relative	autonomous
watch	indicative	present	fairim	faireann tú;  fairir†	faireann sé, sí	fairimid	faireann sibh	faireann siad;  fairid†	a fhaireann; a fhaireas /a bhfaireann*; a bhfaireas*	fairtear
watch	indicative	past	d'fhair mé; d'fhaireas /fhair mé‡; fhaireas‡	d'fhair tú; d'fhairis /fhair tú; fhairis‡	d'fhair sé, sí /fhair sé, sí‡	d'fhaireamar; d'fhair muid /fhaireamar; fhair muid‡	d'fhair sibh; d'fhaireabhair /fhair sibh;  fhaireabhair‡	d'fhair siad; d'fhaireadar /fhair siad; fhaireadar‡	a d'fhair /ar fhair*	faireadh
watch	indicative	past habitual	d'fhairinn /fhairinn‡; bhfairinn‡‡	d'fhairteá /fhairteá‡; bhfairteá‡‡	d'fhaireadh sé, sí /fhaireadh sé, sí‡; bhfaireadh sé, sí‡‡	d'fhairimis; d'fhaireadh muid /fhairimis; fhaireadh muid‡; bhfairimis‡‡; bhfaireadh muid‡‡	d'fhaireadh sibh /fhaireadh sibh‡; bhfaireadh sibh‡‡	d'fhairidís; d'fhaireadh siad /fhairidís; fhaireadh siad‡; bhfairidís‡‡; bhfaireadh siad‡‡	a d'fhaireadh /a bhfaireadh*	d'fhairtí /fhairtí‡; bhfairtí‡‡
watch	indicative	future	fairfidh mé;  fairfead	fairfidh tú;  fairfir†	fairfidh sé, sí	fairfimid;  fairfidh muid	fairfidh sibh	fairfidh siad;  fairfid†	a fhairfidh; a fhairfeas /a bhfairfidh*; a bhfairfeas*	fairfear
watch	conditional	conditional	d'fhairfinn / fhairfinn‡; bhfairfinn‡‡	d'fhairfeá / fhairfeá‡; bhfairfeá‡‡	d'fhairfeadh sé, sí / fhairfeadh sé, sí‡; bhfairfeadh sé, sí‡‡	d'fhairfimis; d'fhairfeadh muid / fhairfimis‡; fhairfeadh muid‡; bhfairfimis‡‡; bhfairfeadh muid‡‡	d'fhairfeadh sibh / fhairfeadh sibh‡; bhfairfeadh sibh‡‡	d'fhairfidís; d'fhairfeadh siad / fhairfidís‡; fhairfeadh siad‡; bhfairfidís‡‡; bhfairfeadh siad‡‡	a d'fhairfeadh /a bhfairfeadh*	d'fhairfí / fhairfí‡; bhfairfí‡‡
watch	subjunctive	present	go bhfaire mé;  go bhfairead†	go bhfaire tú;  go bhfairir†	go bhfaire sé, sí	go bhfairimid;  go bhfaire muid	go bhfaire sibh	go bhfaire siad;  go bhfairid†	—	go bhfairtear
watch	subjunctive	past	dá bhfairinn	dá bhfairteá	dá bhfaireadh sé, sí	dá bhfairimis;  dá bhfaireadh muid	dá bhfaireadh sibh	dá bhfairidís;  dá bhfaireadh siad	—	dá bhfairtí
watch	imperative	imperative	fairim	fair	faireadh sé, sí	fairimis	fairigí;  fairidh†	fairidís	—	fairtear
watch	verbal noun	verbal noun	faire	faire	faire	faire	faire	faire	faire	faire
watch	past participle	past participle	fairthe	fairthe	fairthe	fairthe	fairthe	fairthe	fairthe	fairthe
work			singular	singular	singular	plural	plural	plural	relative	autonomous
work			first	second	third	first	second	third	relative	autonomous
work	indicative	present	oibrím	oibríonn tú;  oibrír†	oibríonn sé, sí	oibrímid;  oibríonn muid	oibríonn sibh	oibríonn siad;  oibríd†	a oibríonn; a oibríos /a n-oibríonn*; a n-oibríos*	oibrítear
work	indicative	past	d'oibrigh mé; d'oibríos /oibrigh mé‡; oibríos‡	d'oibrigh tú; d'oibrís /oibrigh tú‡; oibrís‡	d'oibrigh sé, sí /oibrigh sé, sí‡	d'oibríomar; d'oibrigh muid /oibríomar‡; oibrigh muid‡	d'oibrigh sibh; d'oibríobhair /oibrigh sibh‡; oibríobhair‡	d'oibrigh siad; d'oibríodar /oibrigh siad‡; oibríodar‡	a d'oibrigh /ar oibrigh*	oibríodh;hoibríodh†
work	indicative	past habitual	d'oibrínn /oibrínn‡; n-oibrínn‡‡	d'oibríteá /oibríteá‡; n-oibríteá‡‡	d'oibríodh sé, sí /oibríodh sé, sí‡; n-oibríodh sé, sí‡‡	d'oibrímis; d'oibríodh muid /oibrímis‡; oibríodh muid‡; n-oibrímis‡‡; n-oibríodh muid‡‡	d'oibríodh sibh /oibríodh sibh‡; n-oibríodh sibh‡‡	d'oibrídís; d'oibríodh siad /oibrídís; oibríodh siad‡; n-oibrídís‡‡; n-oibríodh siad‡‡	a d'oibríodh /a n-oibríodh*	d'oibrítí /oibrítí‡; n-oibrítí‡‡
work	indicative	future	oibreoidh mé;  oibreod;  oibreochaidh mé†	oibreoidh tú;  oibreoir†;  oibreochaidh tú†	oibreoidh sé, sí;  oibreochaidh sé, sí†	oibreoimid;  oibreoidh muid;  oibreochaimid†;  oibreochaidh muid†	oibreoidh sibh;  oibreochaidh sibh†	oibreoidh siad;  oibreoid†;  oibreochaidh siad†	a oibreoidh; a oibreos; a oibreochaidh†; a oibreochas† /a n-oibreoidh*; a n-oibreos*; a n-oibreochaidh*†; a n-oibreochas*†	oibreofar;  oibreochar†
work	conditional	conditional	d'oibreoinn; d'oibreochainn† / oibreoinn‡; oibreochainn†‡; n-oibreoinn‡‡; n-oibreochainn†‡‡	d'oibreofá; d'oibreochthá† / oibreofá‡; oibreochthá†‡; n-oibreofá‡‡; n-oibreochthá†‡‡	d'oibreodh sé, sí; d'oibreochadh sé, sí† / oibreodh sé, sí‡; oibreochadh sé, sí†‡; n-oibreodh sé, sí‡‡; n-oibreochadh sé, sí†‡‡	d'oibreoimis; d'oibreodh muid; d'oibreochaimis†; d'oibreochadh muid† / oibreoimis‡; oibreodh muid‡; oibreochaimis†‡; oibreochadh muid†‡; n-oibreoimis‡‡; n-oibreodh muid‡‡; n-oibreochaimis†‡‡; n-oibreochadh muid†‡‡	d'oibreodh sibh; d'oibreochadh sibh† / oibreodh sibh‡; oibreochadh sibh†‡; n-oibreodh sibh‡‡; n-oibreochadh sibh†‡‡	d'oibreoidís; d'oibreodh siad; d'oibreochadh siad† / oibreoidís‡; oibreodh siad‡; oibreochadh siad†‡; n-oibreoidís‡‡; n-oibreodh siad‡‡; n-oibreochadh siad†‡‡	a d'oibreodh; a d'oibreochadh† /a n-oibreodh*; a n-oibreochadh*†	d'oibreofaí; d'oibreochthaí† / oibreofaí‡; oibreochthaí†‡; n-oibreofaí‡‡; n-oibreochthaí†‡‡
work	subjunctive	present	go n-oibrí mé;  go n-oibríod†	go n-oibrí tú;  go n-oibrír†	go n-oibrí sé, sí	go n-oibrímid;  go n-oibrí muid	go n-oibrí sibh	go n-oibrí siad;  go n-oibríd†	—	go n-oibrítear
work	subjunctive	past	dá n-oibrínn	dá n-oibríteá	dá n-oibríodh sé, sí	dá n-oibrímis;  dá n-oibríodh muid	dá n-oibríodh sibh	dá n-oibrídís;  dá n-oibríodh siad	—	dá n-oibrítí
work	imperative	imperative	oibrím	oibrigh	oibríodh sé, sí	oibrímis	oibrígí;oibrídh†	oibrídís	—	oibrítear
work	verbal noun	verbal noun	oibriú	oibriú	oibriú	oibriú	oibriú	oibriú	oibriú	oibriú
work	past participle	past participle	oibrithe	oibrithe	oibrithe	oibrithe	oibrithe	oibrithe	oibrithe	oibrithe
